臺灣板橋地方法院刑事附帶民事訴訟判決　　　　　　九十一年度附民字第四七七號
　　原　　　告　凱鼎塑膠工業股份有限公司　設臺北縣樹林市○○街一四○號
　　法定代理人　乙○○　　　　.
　　被　　　告　甲○○　　　　.
右列被告因九十一年度易字第二七七六號侵占案件，經原告提起附帶民事訴訟，本院
判決如左：
    主  文
被告應給付原告新臺幣佰貳拾陸萬貳仟捌佰壹拾貳元，及自民國九十一年十一月十
五日起至清償日止，按年息百分之五計算之利息。
本判決於原告以新臺幣壹佰零捌萬元為被告供擔保後，得假執行。
    事  實
甲、原告方面：
一、聲明：除供擔保之金額外，餘如主文所示。
二、陳述：被告自民國（下同）八十八年四月間起至九十年九月間止，任職於原告公
    司擔任會計職員，負責公司貨款收付、轉帳、勞保與健保費用收付等業務；惟被
    告於任職期間內，竟意圖為自己不法之所有，利用職務之便，多次將代收原告公
    司客戶所交付用以支付貨款之支票（票款總金額為新臺幣【下同】三百十六萬四
    千八百六十三元），及原告公司所有原應用以繳付公司員工勞、健保費用之現金
    十萬零七千九百四十九元，均予侵占入己，挪為他用；所侵占之款項，總計達三
    百二十七萬二千八百十二元，扣除被告事後償還之一萬元，原告仍受有三百二十
    六萬二千八百十二元之損害。爰依侵權行為之法律關係，請求被告給付上開金額
    ，及自被告收受訴狀送達之翌日（即九十一年十一月十五日）起至清償日止，按
    年利率百分之五計算之遲延利息。
三、證據：引用刑事訴訟程序所提出之所有證據方法。
乙、被告方面：
一、聲明：對於原告請求之金額並無任何意見，僅一時無力償還。
二、陳述：被告確有侵占原告貨款支票及勞、健保費用之現金等事實，惟因目前經濟
    情況不佳，願辦理貸款賠償原告之損害。
    理  由
一、本件原告起訴主張之事實，業據其提出被告侵占票據金額明細表四紙、支票影本
    二份等為證，復為被告所自認，且被告上開業務侵占犯行，亦經本院以九十一年
    度易字第二七七六號判處有期徒刑二年在案；是以原告之主張，自堪信為真實。
二、按因故意或過失，不法侵害他人之權利者，應負損害賠償責任；故意以背於善良
    風俗之方法，加損害於他人者亦同，民法第一百八十四條第一項定有明文。本件
    被告於任職原告公司期間，將其代收原告公司客戶所交付用以支付貨款之支票，
    及原告公司所有原應用以繳付員工勞、健保費用之現金均予侵占入己，自屬因故
    意而不法侵害原告公司對於上開支票、現金之所有權，並致原告受有三百二十六
    萬二千八百十二元之損害（扣除被告已償還之一萬元部分）；從而，原告依侵權
    行為之法律關係，請求被告給付如其聲明所示之金額及法定遲延利息，自屬有據
    ，應予准許。
三、本件原告陳明願供擔保請准宣告假執行，核無不合，爰酌定相當之擔保金額准許
    之。
四、據上論結，本件原告之訴為有理由，依刑事訴訟法第五百零二條第二項、第四百
    九十一條第十款，民事訴訟法第三百九十條第二項，判決如主文。
中    華    民    國      九十一      年      十二      月    十七      日
                                      臺灣板橋地方法院刑事第一庭
                                          審判長法  官  梁 宏 哲
                                                法  官  樊 季 康
                                                法  官  劉 景 宜
右正本證明與原本無異。
對於本判決如有不服，應於送達後十日內，向本院提出上訴狀，但非對刑事訴訟之判
決有上訴時，不得上訴。
                                                書記官  張 惠 芳
中    華    民    國      九十一      年      十二      月    十九      日
